臺灣高等法院刑事裁定
110年度抗字第1366號
抗  告  人
即  受刑人  張嘉峻



上列抗告人因聲請定其應執行刑案件，不服臺灣桃園地方法院中
華民國110年8月10日裁定（110年度聲字第2467號），提起抗告
，本院裁定如下：
    主  文
抗告駁回。                                             
    理  由
一、原裁定意旨略以：抗告人即受刑人張嘉峻所犯如原裁定附表
　　所示之罪，先後經法院判處如原裁定附表所示之刑，有各該
    刑事判決及本院被告前案紀錄表等在卷可稽。又抗告人所犯
    如原裁定附表所示之罪，均係如原裁定附表編號1至10所示
    判決確定日前為之，且以原審法院為犯罪事實最後判決之法
    院。抗告人犯如原裁定附表7至10、19、20、27至29所示之
    罪刑得易科罰金，而與原裁定附表所示其餘不得易科罰金之
    宣告刑，固不得併合處罰，惟抗告人請求聲請定其應執行之
    刑，此有臺灣桃園地方法院檢察署依民國102年1月23日修正
    之刑法第50條調查受刑人是否聲請定應執刑調查表A附卷足
    憑。茲檢察官聲請定其應執行之刑，原審審核認檢察官就上
    開犯罪合併定其應執行刑之聲請為正當，即應以其各罪宣告
    刑為基礎，以及原裁定附表所示各罪之法律目的、抗告人違
    反之嚴重性及貫徹刑法量刑公平正義理念等情，並在上開外
    部性（即16年4月）及內部性（即6年10月）界限範圍內，定
    其應執行之刑，則抗告人所犯如原裁定附表所示之罪，應合
    併定其應執行為有期徒刑6年8月等語。
二、抗告意旨略以：按刑法第50條規定，於裁判確定前所數罪合
    於併罰執行，現抗告人所犯之案件其最早犯案日期為104年4
    月3日，判決確定日於110年5月12日，在判決確定所犯案件
    尚有臺灣桃園地方法院編號①109年度審易字第2305號、②109
    年度審易字第1734號、③109年度壢簡字第2167號、④109年度
    壢簡字第1867號、⑤109年度易字第1205號、⑥109年度審易字
    第2425號、⑦110年度審易字第142號、⑧110年度審易字第242
    號，以及臺灣新竹地方法院110年度易字第83號，尚有案件
    於臺灣桃園地方法院及臺灣苗栗地方法院尚未確定。而檢察
    官僅將抗告人於本院106年度抗字第1405號與編號部分案件
    向原審聲請併罰執行，而原審於審理時未盡詳查抗告人所有
    案件給予一併裁定併罰，應有違反刑法第50條明文規定，且
    按刑法第2條亦明定修法前、修法後應以最有利行為人的方
    式執行，抗告人提出抗告懇請考量所犯之案件部分與部分皆
    為同一計畫反覆實施，且犯罪手法相同，責任應有重複之虞
    ，發回重新裁定。請求依刑法第50條、第51條5款及第53條
    之規定給予一併數罪併罰合併執行云云。
三、按判決確定前犯數罪者，併合處罰之；數罪併罰，有二裁判
    以上，宣告多數有期徒刑者，於各刑中之最長期以上，各刑
    合併之刑期以下，定其應執行之刑期，但不得逾30年，刑法
    第50條第1項前段、第53條、第51條第5款分別定有明文。次
    按數罪併罰之定應執行之刑，係出於刑罰經濟與責罰相當之
    考量，並非予以犯罪行為人或抗告人不當之利益，為一種特
    別的量刑過程，相較於刑法第57條所定科刑時應審酌之事項
    係對一般犯罪行為之裁量，定應執行刑之宣告，乃對犯罪行
    為人本身及所犯各罪之總檢視，除應考量行為人所犯數罪反
    應出之人格特性，並應權衡審酌行為人之責任與整體刑法目
    的及相關刑事政策，在量刑權之法律拘束性原則下，依刑法
    第51條第5款之規定，採限制加重原則，以宣告各刑中之最
    長期為下限，各刑合併之刑期為上限，但最長不得逾30年，
    資為量刑自由裁量權之外部界限，並應受法秩序理念規範之
    比例原則、平等原則、責罰相當原則、重複評價禁止原則等
    自由裁量權之內部抽象價值要求界限之支配，使以輕重得宜
    ，罰當其責，俾符合法律授與裁量權之目的，以區別數罪併
    罰與單純數罪之不同，兼顧刑罰衡平原則。又執行刑之量定
    ，係事實審法院裁量之職權，倘其所酌定之執行刑，並未違
    背刑法第51條各款所定之方法或範圍（即法律之外部性界限
    ），亦無明顯違背公平、比例原則或整體法律秩序之理念（
    即法律之內部性界限）者，即不得任意指為違法或不當（最
    高法院107年度台抗字第1043號裁定意旨參照）。另按刑事
    訴訟法第477條第1項規定，依法應定其應執行刑之案件，由
    該案件犯罪事實最後判決法院之檢察官，聲請該法院裁定，
    則法院依據上開規定裁定定應執行刑時，自應以檢察官所聲
    請定其應執行刑之案件，作為其審查及裁定定應執行刑之範
    圍；未據檢察官聲請定應執行刑之案件，法院基於不告不理
    原則，不得任意擴張檢察官聲請之範圍而加以裁定，否則即
    有未受請求之事項予以裁判之違法（最高法院107年度台抗
    字第771號裁定參照）。至於檢察官就數罪中之何部分如何
    為定應執行刑之聲請，屬其職權之行使，除其聲請有不合法
    或違反一事不再理等情形，而應予全部或一部駁回者外，法
    院即應依其聲請而為定應執行刑之裁定，尚無審酌檢察官應
    為如何之聲請，對抗告人較為有利之餘地（最高法院105年
    度台抗字第394號裁定參照）。
四、經查：
  ㈠原審以抗告人犯如原裁定附表所示之罪，先後經法院判處如
    原裁定附表所示之刑，均已確定在案，並以原審法院為最後
    事實審之法院，有如原裁定附表所示之各該裁判及本院被告
    前案紀錄表各1份附卷可稽，檢察官據此向法院聲請定其應
    執行刑，經審核認本件聲請為正當，就抗告人所犯如原裁定
    附表所示之罪，定其應執行有期徒刑6年8月，係在各刑中之
    最長期有期徒刑9月以上，各刑合併之刑期有期徒刑16年4月
    以下，顯未逾越刑法第51條第5款所定之外部性界限，且亦
    無逾越內部性界限，要屬法院裁量職權之適法行使，且與法
    律規範之目的、精神、理念及法律秩序亦不相違背，核無違
    法或不當，應予維持。
　㈡抗告意旨固執前詞提起抗告。然查，檢察官就數罪中之何部
    分如何為定應執行刑之聲請，屬其職權之行使，除其聲請有
    不合法或違反一事不再理等情形，而應予全部或一部駁回者
    外，法院即應依其聲請而為定應執行刑之裁定，尚無審酌檢
    察官應為如何之聲請，對抗告人較為有利之餘地。本件檢察
    官係就抗告人所犯如原裁定附表編號1至29所示之罪聲請定
    其應執行之刑，而觀諸聲請書附表所示，檢察官並未就抗告
    人所犯之另案，併向原審法院聲請定其應執行刑，揆諸前揭
    說明，原審本應受檢察官聲請範圍之限制，另案既未受請求
    ，自非屬原審所得審酌，亦非屬對於原審裁定之不服而得抗
    告之範圍，自無許抗告人任意主張檢察官或法院應如何聲請
    或裁定應執行刑之理。從而，抗告人執此提起抗告，顯屬無
    據。
　㈢綜上所述，抗告人提起本件抗告，顯係對原審法院適法行使
    職權，徒憑己意，任意指摘原裁定，自無理由，應予駁回。
     
據上論斷，應依刑事訴訟法第412條，裁定如主文。
中　　華　　民　　國　　110 　年　　9 　　月　　7 　　日
                  刑事第二十一庭審判長法　官  林怡秀
                                      法　官  劉元斐
                                      法　官  蔡羽玄
以上正本證明與原本無異。
不得再抗告。
                                      書記官  陳語嫣
中　　華　　民　　國　　110 　年　　9 　　月　　7 　　日